# 请教陈版主固定资产以旧换新的账务处理

提问人：chenlingao 时间：2018-07-26 13:35:00
A公司将原值 20 万，净值 4 万的车辆从汽车销售公司置换为市场价为 30 万的一辆新车，旧车作价 5 万实际支付 25 万元。请问陈版主对于该项业务如何处理？是将旧车处置和新车购置作为两个独立的事项处理确认旧车处置损益，还是作为一个事项处理将支付的对价加上旧车的净值作为新车的入账价值？

回答人：chenyiwei
要考虑该旧车作价 5 万元是否代表了该旧车的公允价值，以及新车标价 30 万元是否与通常的现销价格一致。如果是，则新车按公允价值 30 万元入账，并可确认旧车的处置收益 1 万元。如果旧车作价高于其公允价值，则应以旧车的公允价值加上 25 万元差价款之和作为新车的入账价值。